# 房地产开发企业购买的房地产如何记账

提问人：donglj2010 时间：2014-02-10 10:45:35
各位老师过年好， 有一房地产开发企业，从另一公司购入房屋和土地，购入后准备先进行收储拆迁，请问这部分购入的房屋土地是直接计入”开发成本“还是”固定资产“呢？不同的处理对未来土地增值税缴纳有什么影响？谢谢。

回答人：chenyiwei
可参考《计学撮要 2013 》中的以下问答：
问题1-1-9（通过支付补偿取得旧房并将拆除时，对所购入旧房的处理） 问题： 通过支付补偿取得旧房并将拆除时购入资产该如何入账？ 背景： A公司拟对厂区进行重新规划建设，原先关联单位B公司在A公司厂区内建有房屋建筑物，故A公司与原关联单位B公司签署了搬迁补偿协议，主要条款： 1 、对需要搬迁的房屋建筑物由A公司按净值144.93万元予以补偿； 2 、搬迁、安装、调试费用按27.2万元确认； 3 、此次B公司仅负责搬迁，后续拆除工作由A公司自行组织。 截止 2011 年 12 月 31 日搬迁工作已完成，建筑物尚未拆除。 解答： 如果A公司在支付补偿款取得相关房屋建筑物后，并不打算将其自用或者出租，而是打算将其拆除后在原址重新规划建设，但目前后续利用规划尚未明确的，则相关补偿款应确认为一项费用。 根据《企业会计准则--基本准则》对“资产”这一会计要素的定义和确认条件的规定，“资产是指企业过去的交易或者事项形成的、由企业拥有或者控制的、预期会给企业带来经济利益的资源”，确认资产的条件之一是“与该资源有关的经济利益很可能流入企业”。由于A公司并不打算将其自用或者出租，因此该旧房本身不能给A公司带来未来经济利益，并且其持有目的也不符合“为生产商品、提供劳务、出租或经营管理而持有”的条件（《企业会计准则第 4 号-- 固定资产》第三条），所以不能确认为A公司的固定资产或者其他任何资产。 如果A公司在通过补偿取得这些房屋时，已经对其所占地块的后续利用有了明确的规划，例如从事房地产开发或者建造新的自用房屋建筑物，则此处所支付的补偿款可以视作该项房地产开发和自用房屋建筑物成本的组成部分（见《计学撮要》第 188 ～ 191 页）。但是，本案例中由于地块的相关规划尚未明确，因此这部分补偿款无法归属于特定的房屋建筑物建造成本或者房地产开发成本，也无法保证未来经济利益很可能流入企业，故不应确认为企业的资产，应计入营业外支出处理。
所以，在主帖中，如果在购入房屋和土地时，该房地产开发企业对该地块已有明确的开发规划和时间表，且不打算把购入的房屋用于自用或出租的，而是直接拆除，则所支付的补偿费等收购成本应计入房地产开发成本，不能先确认为固定资产。

提问人：donglj2010 时间：2014-02-11 08:53:20
非常感谢陈老师的详细解答，通过您的解答，前后因果关系更清晰了，有如下 2 个问题还需向您请教一下： 1 、政府收储以后，若申请土地增值税减免，如果解释为“专为政府收储”而计入“开发成本”是否可以，税务稽查会不会认可这种处理方式呢？ 2 、其实就目前来讲，并没有明确的开发规划和时间表，只是知道收储摘牌后要重新规划开发，但是“出售”、“自用”或是其他用途尚未明确（有可能部分自用部分出售，有可能土地被闲置一段时间），那这样看是计入“营业外支出”还是“开发成本”合适呢？如果计入“营业外支出”，而后明确为开发商业地产，在预缴土地增值税时，计入营业外支出的收购成本是否可以扣除呢？ 以上，感谢您的耐心解答。

回答人：chenyiwei
1 属于税务问题，请熟悉相关税务问题的网友协助。 2 、由于收储时尚无明确规划，但预计仍可给本企业带来未来经济利益，则也可考虑作为土地成本的组成部分计入所取得的土地价值。

提问人：donglj2010 时间：2014-02-12 17:45:21
陈老师，您好， 我今天咨询了一下税局，税局整体意思是分为两个阶段来处理，收储拆除前阶段，不属于开发阶段，发生的支出不应计入开发成本，意见是准备政府收储拆除的土地，不符合开发标准，所以不应该计入开发成本，而政府给予拆除补偿费的时候，属于未来经济利益流入的情况，所以应分别确认为固定资产和土地使用权，并且缴纳房产税，我提出的问题是资产的折旧摊销期限如何确定，而且仅几个月时间就拆除了，再折旧摊销没有意义，又影响所得税扣除，税局说可以确认为投资性房地产，但是这样也有折旧的问题，而且还有一个问题是，在此阶段发生的借款利息是否计入“开发间接费用”予以资本化，还是费用化，所以我现在也不知道这种情况该如何处理符合财务规则，很想听听您的意见，看看有没有类似的情况，谢谢。

回答人：chenyiwei
1 、开发项目的主体工程开始实体建造之前的利息不应资本化，应费用化处理。 2 、会计上对购入后不准备出租或者使用，而是直接拆除的房屋建筑物，不应单独计量其价值，不应单独确认为一项资产。

提问人：donglj2010 时间：2014-02-13 08:53:11
陈老师，您好， 以下问题还需请教您： 1 、您觉得这种情况是否应该缴纳房产税？ 2 、在此期间我计入“开发成本”和“开发间接费用”的项目是否都应该转出到相关费用科目？ 3 、外购的房地产如果计入“营业外支出”科目，那所有者权益就会为负值，是否可以先计入“开发成本”，待拆除时再转出到“营业外支出”科目；或者先在“开发成本”科目放着，收到的拆迁补偿款直接冲减“开发成本”至 0 ，未冲减完的拆迁补偿费计入“营业外收入”。 谢谢。

回答人：chenyiwei
1 、如前面批注所述，“由于收储时尚无明确规划，但预计仍可给本企业带来未来经济利益，则也可考虑作为土地成本的组成部分计入所取得的土地价值”。即购入旧房的支出不一定立即费用化，关键还是从是否符合资产定义来判断。但在后续规划不明确的情况下，如何确认未来经济利益流入的可能性，可能会对证据的证明力有较高的要求。 2 、在后续开发规划不明确，实质性的开发活动尚未启动的情况下，不建议将开发间接费用、借款费用等资本化计入开发成本。